臺灣臺中地方法院刑事判決　　　　　　　　　　　　九十二年度訴字第一九五八號
　　公　訴　人　臺灣臺中地方法院檢察署檢察官
　　被　　　告　丁○○
　　選任辯護人　陳鎮律師
　　被　　　告　庚○○
　　選任辯護人　陳慶祥律師
　　被　　　告　乙○○
　　選任辯護人　陳鎮律師
　　被　　　告　甲○○
　　選任辯護人　陳鎮律師
右列被告因違反槍砲彈藥刀械管制條例案件，經檢察官提起公訴（九十二年度偵字第
七六一二、一二０四九號），本院判決如左：
    主  文
丁○○未經許可連續寄藏衝鋒槍，處有期徒刑柒年，併科罰金新台幣伍拾萬元，罰金
如易服勞役，以罰金總額與陸個月之日數比例折算。扣案制式Ｍ一六Ａ一步槍（槍枝
管制編號0000000000）壹枝、烏茲衝鋒槍（槍枝管制編號0000000
00）壹枝、彈匣伍個、預備槍管貳枝、子彈壹佰參拾貳顆均沒收。
庚○○未經許可持有衝鋒槍，處有期徒刑陸年陸月，併科罰金新台幣參拾萬元，罰金
如易服勞役，以罰金總額與陸個月之日數比例折算。扣案烏茲衝鋒槍（槍枝管制編號
000000000）壹枝、預備槍管貳枝、彈匣參個、子彈貳拾陸顆沒收。
乙○○未經許可寄藏手槍，處有期徒刑陸年拾月，併科罰金新台幣肆拾萬元。罰金如
易服勞役，以罰金總額與陸個月之日數比例折算。扣案制式三五七左輪手槍（槍枝管
制編號0000000000）壹枝、仿貝瑞塔改造手槍（槍枝管制編號00000
00000）壹枝、制式沙漠之鷹手槍（槍枝管制編號0000000000）壹枝
、彈匣肆個、子彈參拾肆顆沒收。
甲○○無罪。
    事  實
一、丁○○基於寄藏槍枝之概括犯意，連續於民國（下同）九十二年三月八日某時，
    在台中市○○路一八三號Ｅ─ＰＯＷＥＲＰＵＢ內受不詳姓名、年籍綽號「阿弟
    」之成年男子委託，未經許可，將附表一所示之制式烏茲衝鋒槍一枝、彈匣三個
    、具殺傷力之子彈三十三顆（其中三十二顆係制式子彈，已試射六顆，另一顆係
    土造子彈，已試射）、預備槍管二枝，帶至台中市○○路○段和成巷十二號藏放
    ，復於同日晚上某時，在台中市某不詳地點受「阿弟」之託，未經許可，將附表
    二所示之制式Ｍ一六Ａ一步槍一枝、具殺傷力之子彈三十七顆（已試射三顆）、
    ＡＫ四七步槍子彈七十二顆、彈匣二個，帶回台中市○○路○段中和巷三號住處
    藏放，「阿弟」於同日二十二時許，在台中市○○路一八三號附近之停車場，因
    故與天道盟鷹中會綽號「奶妹」不詳姓名男子發生爭執，而天道盟鷹中會人員眾
    多，阿弟即以電話通知丁○○攜帶寄藏之槍枝前來，丁○○即將附表一所示之物
    置於黑色包包內，並偕同庚○○、乙○○到場，丁○○抵達後，即將該黑色包包
    交予「阿弟」，爾後因場面混亂，「阿弟」欲將該黑色包包丟向丁○○時，為庚○○接獲，庚○○打開發現有槍、彈等物後，即未經許可而持有之，丁○○等人
    因聞悉警方據報前來，即快速離開現場，庚○○即將該黑色包包返還丁○○，丁○○遂攜至台中市○○路○段和成巷十二號住處藏放，嗣於九十二年四月七日二
    十一時許，丁○○為警持搜索票在上址查獲，並扣得附表一所示之物。丁○○並
    於同年四月十日十三時三十分許，主動帶同警方在台中市○○路○段中和巷三號
    房間內起出附表二所示之物。又丁○○因故知悉「阿弟」其他藏放槍彈之處所，
    主動帶同警方人員於（一）同年四月二十四二十時三十分許，在台中市○○○路
    九０六巷二十九號地下室公共停車場電錶箱內起出附表三所示具殺傷力之改造貝
    瑞塔手槍一枝、彈匣一個、具殺傷力之子彈五顆；（二）同年五月一日十三時三
    十分許，在台中市○○路○段中和巷三號附近工寮之屋簷處起出附表四所示制式
    手槍二枝及具殺傷力之子彈二顆（已試射二顆）。
二、乙○○於九十二年三月八日二十一、二十二時許，在台中市○○路某ＰＵＢ內，
    受不詳姓名年籍綽號「阿龍」成年男子之委託，未經許可，將附表五所示制式三
    五七轉輪手槍一枝、可發射子彈具殺傷力之改造貝瑞塔手槍一枝、制式以色列沙
    漠之鷹手槍一枝、具殺傷力之子彈三十九顆（已試射五顆）、彈匣四個，帶至台
    中市○○○街八十一巷十一號十二樓之二住處天花板內藏放，嗣於同年四月七日
    在上址為警持搜索票查獲乙○○及庚○○，並扣得乙○○藏放在住處天花板如附
    表五所示之物。
三、案經臺中市警察局移請臺灣臺中地方法院檢察署檢察官偵查起訴。
    理  由
壹、有罪部分
一、訊據被告丁○○、庚○○、乙○○坦承右揭寄藏及持有槍彈之事實不諱，復有前
    開扣案之槍、彈、預備槍管及彈匣可證，而扣案之烏茲衝鋒槍係仿美國ＩＮＧＲ
    ＡＭ廠Ｍ一一型口徑九ｍｍ衝鋒槍製造之仿造衝鋒槍，機械性能良好，可擊發九
    ｍｍ制式子彈，認具殺傷力；Ｍ一六Ａ一槍枝認係菲律賓ＥＬＩＳＣＯ  ＴＯＯ
    Ｌ廠製美國ＣＬＯＴ公司Ｍ一六Ａ一型口徑五．五六ｍｍ制式步槍，機械性能良
    好，認具殺傷力，制式三五七左輪手槍認係巴西ＴＡＵＲＵＳ廠製０．三五七吋
    之制式轉輪手槍，機械性能良好，可擊發口徑０．三五七吋子彈，認具殺傷力，
    貝瑞塔手槍係仿ＢＥＲＥＴＴＡ廠Ｍ九型半自動手槍製造之玩具手槍換裝土造金
    屬槍管及滑套而成之改造手槍，機械性良好，可擊發適用子彈，認具殺傷力；以
    色列沙漠之鷹手槍認係以ＩＭＩ廠製ＪＥＲＩＣＨＯ型口徑九ｍｍ之制式半自動
    手槍，機械性能良好，可擊發口徑九ｍｍ子彈，認具殺傷力；扣案之子彈，經鑑
    定結果或為制式子彈或改造子彈，均具殺傷力，而彈匣均為金屬彈匣，可分別供
    烏茲槍鋒槍、改造貝瑞塔手槍及以色列沙漠之鷹手槍使用，預備槍管為土造金屬
    槍管，可供改造貝瑞塔手槍使用，此有內政部警政署刑事警察局九十二年四月十
    四日刑鑑字第０九二００五九五一六號及九十二年五月三十日刑鑑字第０九二０
    ０六八五四八號、0000000000號、第0000000000號槍彈鑑
    定書在卷可稽，足徵被告之自白與事實相符，本件事證明確，被告犯行堪以認定
    。
二、核被告丁○○、乙○○所為，均係違反槍砲彈藥刀械管制條例第七條第四項未經
    許可，寄藏槍枝罪、同條例第十二條第四項未經許可寄藏子彈罪、同條例第十三
    條第四項未經許可寄藏槍枝之主要組成零件罪（公訴人漏引法條）；被告乙○○
    另犯同條例第十一條第四項寄藏可發射子彈具有殺傷力之槍枝罪；被告庚○○係
    犯同條例第七條第四項未經許可持有衝鋒槍罪、同條例第十二條第四項未經許可
    持有子彈罪、同條例第十三條第四項未經許可持有槍枝之主要組成零件罪（公訴
    人漏引法條），被告丁○○、乙○○各以一寄藏行為，庚○○以一持有行為，同
    時觸犯上開數罪名，均為想像競合犯，應各從一重之寄藏或持有槍枝罪處斷。被
    告丁○○先後二次寄藏槍枝之行為，時間緊接，犯罪構成要件相同，顯係基於概
    括犯意反覆為之，為連續犯，應依法加重其刑。查九十二年四月七日係警方持搜
    索票至被告丁○○位於台中市○○路○段和成巷十二號住處，而查獲被告丁○○
    寄藏如附表一所示之物，此有本院九十二年聲搜字第六九０號卷宗附卷可稽，被
    告丁○○於同年月十日雖主動帶警查扣其寄藏如附表二所示之物，惟如前所述，
    被告丁○○先後二次寄藏槍枝之犯行，為連續犯，屬裁判上一罪，被告丁○○於
    有偵查權之機關發覺其寄藏衝鋒槍彈之行為後，就其餘未發覺之部分自動供認其
    犯行，自與自首之要件不符，再丁○○因故獲悉「阿弟」藏放槍彈之處所，於九
    十二年四月二十四日及五月一日主動帶同警方分別取獲附表三、四所示之物，惟
    並未因而查獲「阿弟」之人，亦與槍砲彈藥刀械管制條例第十八條第四項之規定
    不符，併此敘明。爰審酌被告丁○○、乙○○、庚○○寄藏或持有槍彈之數量、
    時間、危害社會治安之程度及犯後態度等一切情狀，分別量處如主文所示之刑，
    並諭知罰金如易服勞役之折算標準。扣案如附表一、二、五所示之物，除已試射
    之子彈因已喪失效能不具殺傷力，而非屬違禁物外，均屬違禁物，均應依刑法第
    三十八條第一項第一款規定宣告沒收。
三、公訴人認被告丁○○另有寄藏附表三、四所示槍彈等物之犯行，且被告丁○○、
    庚○○及乙○○於九十二年三月八日晚上十時許，在台中市○○路一八三號附近
    之停車場，經被告己○○（通緝中）分別交付以色列沙漠之鷹手槍、烏茲衝鋒槍
    、改造貝瑞塔手槍而持有之，事後並將附表一所示之物交被告丁○○保管藏放於
    台中市○○路○段和成巷十二號；附表五所示之物則交被告庚○○及乙○○保管
    藏放於台中市○○○街八十一巷十一號十二樓之二，因認被告丁○○、庚○○及
    乙○○共同涉有寄藏槍彈之犯行，惟被告丁○○堅詞否認寄藏附表三、四所示之
    物，辯稱：伊因知悉「阿弟」藏放附表三、四所示之物之處所，才主動帶同警方
    人員取出，附表一所示之物亦係「阿弟」所寄放；被告庚○○辯稱：伊並未寄藏
    附表五所示之槍彈，伊只有在當天（指九十二年三月八日）有拿槍，其餘查扣之
    槍彈伊均不知情；被告乙○○辯稱：附表五所示之物，係不詳姓名年籍綽號「阿
    龍」之成年男子交其藏放，與庚○○無關。經查，證人戊○○即本件承辦員警於
    審理時到庭結稱：「他（指被告丁○○）有說是綽號「阿弟」放的，他（指被告
    丁○○）知道他（指阿弟）藏放的地點」，且被告丁○○、乙○○於本院審理時
    均改稱因積欠己○○債務，才供稱為警查扣之槍彈等物係己○○所寄放，又附表
    五所示之物係被告乙○○所藏放，與被告庚○○無關一節，被告庚○○與乙○○
    二人之供述彼此相符，此外，復查無其他積極證據足資證明被告三人有公訴人前
    開起訴之犯行，是其辯解應可採信，尚難僅以被告丁○○帶同警方取獲附表三、
    四所示之物，及附表五所示之物係於被告庚○○及乙○○之住處查獲等客觀事實
    ，遽以認定被告之犯行，依前開說明，本應為無罪之判決，惟公訴人認此部分與
    前開起訴經本院判刑部分，有裁判上一罪之關係，爰不另為無罪之諭知，至扣案
    如附表三、四所示之物，應由檢察官另為適法之處理，併此敘明。
乙、無罪部分
一、公訴意旨略以：被告甲○○於九十二年三月八日二十二時許，在台中市○○路一
    八三號附近之停車場，未經許可無故持有制式三五七左輪手槍一枝（內含子彈）
    ，因認被告涉有槍砲彈藥刀械管制條例第七條第四項未經許可持有手槍罪嫌及同
    條例第十二條第四項未經許可持有子彈罪嫌。
二、按犯罪事實應依證據認定之，無證據不得認定犯罪事實，刑事訴訟法第一百五十
    四條第二項定有明文。次按所謂認定犯罪事實之證據，係指足以認定被告確有犯
    罪行為之積極證據而言，該項證據自須適合於被告犯罪事實之認定，始得採為斷
    罪之資料；又事實之認定，應憑證據，如未能發現相當確實證據，或證據不足以
    證明，自不能以推測或擬制之方法，以為裁判之基礎，最高法院二十九年上字第
    三一０五號、四十年臺上字第八六號判例著有明文。再按告訴人之告訴，係以被
    告受刑事訴追為目的，是其陳述是否與事實相符，自應調查其他證據以資審認；
    又事實審法院對於證據之取捨，依法雖有自由判斷之權，然積極證據不足證明犯
    罪事實時，被告之抗辯或反證縱屬虛偽，仍不能以此資為積極證據應予採信之理
    由，最高法院亦著有五十二年臺上字第一三００號及三十年上字第四八二號判例
    可資參照。又按認定犯罪事實所憑之證據，無論係直接證據或間接證據，其為訴
    訟上之證明，須於通常一般之人均不致有所懷疑，而得確信其為真實之程度者，
    始得據為有罪之認定，倘其證明尚未達到此一程度，而有合理之懷疑存在，復無
    其他調查途徑可尋，法院即應為無罪之判決，最高法院七十六年臺上字第四九八
    六號著有判例。
三、訊據被告甲○○堅詞否認於前揭時地持有左輪手槍及子彈，辯稱：伊未拿過任何
    槍彈，在警局時伊因聽庚○○那樣說，才跟著承認持有左輪手槍及子彈，到偵訊
    時因怕被收押，所以說法同警詢筆錄等語。經查，公訴人認被告涉犯未經許可持
    有手槍及子彈罪嫌，無非以同案被告丁○○、庚○○及乙○○之供述及被告之自
    白為依據，惟被告丁○○、庚○○及乙○○於本院審理時均一致供稱被告甲○○
    當天並未持槍，核與被告甲○○於本院審理時否認持有槍彈之供述相符，且證人
    戊○○即本件承辦之員警到庭結稱：「去查槍之前我們有看現場錄影帶，我們再
    去查訪，錄影帶是記者拍到提供的」「影帶內容只拍到有人拿槍，無法辨識是何
    人」「知道有人拿槍，但無法辨認有幾人」等語，是依證人之證詞，亦無從為不
    利於被告甲○○之認定，此外，復查無其他積極證據足資證明被告有何公訴人所
    指之犯行，依前開說明，自應為被告甲○○無罪之判決。
據上論斷，應依刑事訴訟法第二百九十九條第一項前段、第三百條、第三百零一條第
一項，槍砲彈藥刀械管制條例第七條第四項、第十一條第四項、第十二條第四項、第
十三條第四項，刑法第十一條前段、第五十六條、第五十五條、第四十二條第三項、
第三十八條第一項第一款，判決如主文。
本案經檢察官丙○○到庭執行職務
中      華      民      國      九十三      年      一    月    十九    日
                                臺灣臺中地方法院刑事第五庭
                                    審判長法  官  梁  堯  銘
                              法  官  巫  淑  芳
                                          法  官  林  慧  英
右正本證明與原本無異。
如不服本判決，應於判決送達後十日內向本院提出上訴狀，上訴於臺灣高等法院臺中
分院( 須附繕本 )。
                                          書記官
中      華      民      國      九十三      年      一    月    十九    日
附表一
制式烏茲衝鋒槍一枝
彈匣三個
子彈三十三顆（已試射七顆）
預備槍管二枝
附表二
制式Ｍ一六Ａ一步槍一枝
子彈三十七顆（已試射三顆）
彈匣二個
制式ＡＫ四七步槍子彈七十二顆
附表三
改造貝瑞塔手槍一枝
彈匣一個
子彈五顆
附表四
制式手槍二枝
子彈二顆（已試射二顆）
附表五
制式三五七手槍一枝
改造貝瑞搭手槍一枝
制式以色列沙漠之鷹手槍一枝
彈匣四個
子彈三十九顆（已試射五顆）
附錄論罪科刑法條
槍砲彈藥刀械管制條例第七條
未經許可，製造、販賣或運輸火砲、肩射武器、機關槍、衝鋒槍、卡柄槍、自動步槍
、普通步槍、馬槍、手槍或各類砲彈、炸彈、爆裂物者，處死刑、無期徒刑或七年以
上有期徒刑；處徒刑者，併科新台幣三千萬元以下罰金。
未經許可，轉讓、出租或出借前項所列槍砲、彈藥者，處無期徒刑或五年以上有期徒
刑，併科新台幣一千萬元以下罰金。
意圖供自己或他人犯罪之用，而犯前二項之罪者，處死刑或無期徒刑；處徒刑者，併
科新台幣五千萬元以下罰金。
未經許可，持有、寄藏或意圖販賣而陳列第一項所列槍砲、彈藥者，處五年以上有期
徒刑，併科新台幣一千萬元以下罰金。
第一項至第三項之未遂犯罰之。
槍砲彈藥刀械管制條例第十一條
未經許可，製造、販賣或運輸第四條第一項第一款所稱其他可發射金屬或子彈具有殺
傷力之各式槍砲者，處五年以上有期徒刑，併科新臺幣一千萬元以下罰金。
未經許可，轉讓、出租或出借前項所列槍砲者，處三年以上十年以下有期徒刑，併科
新臺幣七百萬元以下罰金。
意圖供自己或他人犯罪之用，而犯前二項之罪者，處無期徒刑或七年以上有期徒刑，
併科新臺幣一千萬元以下罰金。
未經許可，持有、寄藏或意圖販賣而陳列第一項所列槍砲者，處一年以上七年以下有
期徒刑，併科新臺幣七百萬元以下罰金。
第一項至第三項之未遂犯罰之。
槍砲彈藥刀械管制條例第十二條
未經許可，製造、販賣或運輸子彈者，處一年以上七年以下有期徒刑，併科新台幣五
百萬元以下罰金。
未經許可，轉讓、出租或出借子彈者，處六月以上五年以下有期徒刑，併科新台幣三
百萬元以下罰金。
意圖供自己或他人犯罪之用，而犯前二項之罪者，處三年以上十年以下有期徒刑，併
科新台幣七百萬元以下罰金。
未經許可，持有、寄藏或意圖販賣而陳列子彈者，處五年以下有期徒刑，併科新台幣
三百萬元以下罰金。
第一項至第三項之未遂犯罰之。
槍砲彈藥刀械管制條例第十三條
未經許可，製造、販賣或運輸槍砲、彈藥之主要組成零件者，處三年以上十年以下有
期徒刑，併科新台幣七百萬元以下罰金。
未經許可，轉讓、出租或出借前項零件者，處一年以上七年以下有期徒刑，併科新台
弊五百萬元以下罰金。
意圖供自己或他人犯罪之用，而犯前二項之罪者，處五年以上有期徒刑，併科新台幣
一千萬元以下罰金。
未經許可，持有、寄藏或意圖販賣而陳列第一項所列零件者，第六月以上五年以下有
期徒刑，併科新台幣三百萬元以下罰金。
第一項至第三項之未遂犯罰之。
